---
title: "CorrigeDataCamp"
author: "Navneet Kaur Singh"
date: "2026-04-17"
output: html_document
---

```{r setup, include=FALSE}
knitr::opts_chunk$set(echo = TRUE)
```

```{r}
library(readxl)
library(writexl)
```




todos_ficheros <- list.files("entregas_descomprimidas", recursive = TRUE, full.names = TRUE)

ficheros_puntos <- list.files("entregas_descomprimidas", pattern = "(?i)puntos.*\\.txt$", 
                              recursive = TRUE, full.names = TRUE)
ficheros_justificante <- list.files("entregas_descomprimidas", pattern = "(?i)(justificante|certificado).*\\.(pdf|png|jpg)$", 
                                    recursive = TRUE, full.names = TRUE)

# 3. Procesar información para el data frame
resultados <- lapply(ficheros_puntos, function(ruta) {
  # Extraer apellidos: asumiendo que la carpeta tiene el nombre del alumno
  partes <- unlist(strsplit(ruta, "/"))
  carpeta_alumno <- partes[2] 
  apellidos <- unlist(strsplit(carpeta_alumno, "_"))[1] # Ajustar según formato real
  
  # Leer contenido
  contenido <- readLines(ruta, warn = FALSE)[1]
  nombre_archivo <- basename(ruta)
  
  # Extraer número de puntos (numérico)
  puntos_num <- as.numeric(gsub("[^0-9]", "", contenido))
  
  data.frame(
    apellidos = apellidos,
    puntos = puntos_num,
    NomFile = nombre_archivo,
    Puntos_Texto = contenido,
    stringsAsFactors = FALSE
  )
})

evalua_df <- do.call(rbind, resultados)

# 4. Ordenar y Guardar primer Excel
evalua_df <- evalua_df[order(evalua_df$apellidos), ]
write_xlsx(evalua_df, "NotasRIntermedio.xlsx")

# 5. Combinar con Alumnos Matriculados
# Ajusta el nombre del fichero de alumnos al que tengas
alumnos_repo <- read_excel("AlumnosTDXX_XX.xlsx") 

# Combinación (Merge). Nota: 'by' debe ser la columna común, ej. "apellidos"
alumnos_notas <- merge(alumnos_repo, evalua_df, by = "apellidos", all.x = TRUE)

write_xlsx(alumnos_notas, "AlumnosNotas.xlsx")

# Respuestas rápidas para tu informe:
# Variantes de nombres: 
variantes <- unique(basename(ficheros_puntos))
print(paste("Variantes encontradas:", length(variantes)))
